臺灣高等法院臺中分院民事裁定
111年度抗字第159號
抗  告  人  盛玄燁  

相  對  人  李忠成  

上列抗告人因與相對人間回復原狀事件，對於中華民國111年3月
11日臺灣臺中地方法院110年度訴字第2850號所為裁定提起抗告
，本院裁定如下：
    主  文
抗告駁回。
抗告訴訟費用由抗告人負擔。
    理  由
一、抗告意旨略以：相對人對伊提起本件訴訟，原法院為不利於
    伊之判決，伊提起上訴，並有向原法院聲請地址變更，唯一
    直未接獲第二審裁判費繳款通知，詎原裁定竟以伊經通知限
    期補繳第二審裁判費而逾期未繳為由，駁回伊之上訴，自有
    違誤云云。
二、按提起第二審上訴，應依民事訴訟法第441條第1項第3款規
    定，以上訴狀表明對於第一審判決不服之程度，及應如何廢
    棄或變更之聲明；並應依民事訴訟法第77條之16第1項規定
    繳納裁判費，此為必須具備之程式。又上訴不合程式或有其
    他不合法之情形而可以補正者，原第一審法院應定期間命其
    補正，如不於期間內補正，應以裁定駁回之，民事訴訟法第
    442條第2項定有明文。再按送達於住、居所，事務所或營業
    所，不獲會晤應受送達人者，得將文書付與有辨別事理能力
    之同居人或受僱人，民事訴訟法第137條第1項定有明文。又
    一般公寓大廈設有管理委員會，統一處理大廈內各種事務，
    並僱用管理員負責大廈安全事宜及代收文件等工作，該管理
    員性質上應屬全體住戶之受僱人，即與上開規定之受僱人相
    當。郵務機構之郵務人員送達文書於住居所、事務所或營業
    所，不獲會晤應受送達人，而將文書付與上開公寓大廈管理
    員者，為合法送達。該管理員何時將文書轉交應受送達人，
    對已生之合法送達效力不影響（最高法院109年度台抗字第3
    60號裁定意旨參照）。　　
三、經查，本件抗告人戶籍設於臺中市○區○○街00號00樓之0，於
    原法院所提民事聲請（請假）狀所載地址則為臺中市○○區○○
    ○路0段000號00樓之0，嗣原法院判決後，抗告人於民國111
    年1月17日具狀提起上訴，變更其地址為臺中市○○區○○路0段
    000號0樓（下稱○○路址），原法院於111年1月19日裁定限期
    命抗告人於收受該裁定翌日起5日內補正上訴聲明及第二審
    裁判費（下稱補正裁定），並於當事人欄記載抗告人之地址
    為向上路址等情，有個人戶籍資料查詢結果、民事聲請（請
    假）狀、民事聲請（上訴）狀、補正裁定附卷可稽（見原法
    院卷第77、157、195、201頁）。而該補正裁定於111年1月2
    2日送達向上路址，由國○○○○○管理委員會之管理員以受僱人
    身分簽收，並蓋用該管理委員會之收發章，抗告人旋於111
    年1月24日具狀補正上訴聲明，亦有各該送達證書、民事聲
    請（上訴）狀在卷可查（見原法院卷第203、205頁），由此
    可見該補正裁定確實已合法送達抗告人，抗告人辯稱其未接
    獲第二審裁判費繳費通知云云，委無可採。觀諸原裁定於11
    1年3月15日送達向上路址，亦係由國○○○○○管理委員會之管
    理員以受僱人身分簽收，並蓋用該管理委員會之收發章，抗
    告人即於111年3月21日具狀提起本件抗告，其上住址亦記載
    向上路址，有送達證書、民事聲請（抗告）狀可稽（見原法
    院卷第233頁、本院卷第5頁），益徵該補正裁定確已合法送
    達抗告人。然抗告人逾期仍未補繳第二審裁判費，有原法院
    收狀資料查詢清單、多元化案件繳費查詢清單及答詢表在卷
    可查（見原法院卷第217至221頁），其上訴自不合法，原裁
    定於111年3月11日駁回抗告人上訴，自無不合。抗告意旨指
    摘原裁定不當，聲明廢棄，為無理由，應予駁回。
四、據上論結，本件抗告為無理由。爰依民事訴訟法第495條之1
    第1項、第449條第1項、第95條、第78條，裁定如主文。　
中　　華　　民　　國　　111 　年　　4 　　月　　26　　日
              民事第五庭    審判長法　官  游文科
                                  法　官  李慧瑜
                                  法　官  吳崇道
正本係照原本作成。
再為抗告應以適用法規顯有錯誤為理由。           
如提起再抗告者應於裁定送達後10日內向本院提出抗告理由狀（須按照他造人數附具繕本）並繳納抗告裁判費新台幣1000元，同時委任律師或具有律師資格之關係人為代理人。因疫情而遲誤不變期間，得向法院聲請回復原狀。　　　　　　　　　　　　
                                  書記官  洪郁淇

中　　華　　民　　國　　111 　年　　4 　　月　　26　　日